臺灣彰化地方法院民事判決
111年度訴字第377號
原      告  林春興  
訴訟代理人  李明海律師
            梁鈺府律師
            陳俊愷律師
被      告  張鳳娥  
訴訟代理人  林坤圻  
被      告  張意將  

訴訟代理人  林永山律師
上列當事人間請求履行契約事件，本院於民國111年10月19日言
詞辯論終結，判決如下：
    主  文
確認原告對於被告張意將所有坐落彰化縣○○鄉○○○段0000地號如
附圖（即彰化縣彰化地政事務所收件日期文號111年8月23日彰土
測字第2059號土地複丈成果圖）所示編號A、面積591.31平方公
尺土地有通行權存在。
被告張意將應容忍原告通行前項土地，且被告張意將不得在前項
土地設置障礙物或刨除水泥路面，並禁止被告張意將為一切有礙
原告人、車通行或其他類似行為。
原告其餘之訴駁回。
訴訟費用由被告負擔。
本判決第二項於原告以新臺幣335,076元供擔保後，得假執行。
但被告以新臺幣1,005,227元為原告預供擔保，得免為假執行。
原告其餘假執行之聲請駁回。
    事實及理由
壹、程序部分：
    按訴狀送達後，原告不得將原訴變更或追加他訴，但請求之
    基礎事實同一者、或擴張或減縮應受判決事項之聲明者，不
    在此限。民事訴訟法第255條第1項第2款及第3款分別定有明
    文。經查，原告起訴時原以張鳳娥為被告，請求確認原告對
    於被告所有坐落彰化縣○○鄉○○○段0000地號（下稱系爭土地
    ）如附圖所示343.75平方公尺土地（實際位置以鈞院測量為
    準）有通行權存在；被告應容忍原告通行前項土地，且被告
    不得在前項土地設置障礙物或刨除水泥路面，並禁止被告為
    一切有礙原告人、車通行或其他類似行為。嗣因被告張鳳娥
    已於民國（下同）111年3月3日將系爭土地以買賣為原因移
    轉登記予張意將，原告爰追加張意將為本件被告。經核原告
    前開所為訴之變更，核屬擴張應受判決事項之聲明，且其請
    求之基礎事實同一，合於上開規定，應予准許。
貳、實體部分：
一、原告起訴主張：
  ㈠被告張鳳娥所有之系爭土地係分割自新舊社段第53號土地，
    由原53地號土地、鄰地原361地號 (皆已重測變更地號)土地
    共有人林秀鑾、林香君、被告張鳳娥於93年8月14日簽訂土
    地分割協議書（下稱系爭協議書）進行分割，並於同年11月
    8日辦理登記。被告張鳳娥於簽訂系爭協議書時，約定「該
    土地現有道路由取得所有人無條件負擔公眾使用，東面各筆
    土地應有負擔五米道路之使用權，並同意由公家機關開闢道
    路」。原應依民法第851條辦理地役權登記，漏未辦理。被
    告即自93年起提供其所有部分如附圖即彰化縣彰化地政事務
    所收件日期文號111年8月23日彰土測字第2059號土地複丈成
    果圖所示土地（下稱系爭道路）供公眾通行至今。原告於96
    年6月6日依買賣為原因向林香君購買取得同段1327地號土地
    （下稱系爭1327地號土地），林香君並交付原告系爭協議書
    ，原告即繼受被告張鳳娥與林香君意定通行權之契約，兩造
    既有約定意定通行權，被告張鳳娥自應受拘束提供如附圖所
    示之土地供原告、公眾使用，且不得有妨礙人、車通行之行
    為。詎料被告張鳳娥於111年3月3日因買賣將系爭土地移轉
    予被告張意將，被告張鳳娥為圖土地賣得高價，竟不顧先前
    契約約定，封路並刨除水泥路面，原告僅得提起本件訴訟。
  ㈡被告張鳳娥就與原告間定有意定通行權契約不爭執，而被 告
    張鳳娥於111年3月3日以買賣移轉登記於被告張意將，於買
    賣時於買賣契約標的物現況說明書載明「有供公眾通行之私
    有道路、依現況使用交地」，已告知被告張意將，為被告張
    意將明知。系爭協議書通行使用之約定，約定可供公眾通行
    ，而公眾即包括原告，原告自得於該約定之範園内通行使用
    。系爭協議書在民法第826條之1規定修正施行前，揆諸大法
    官解釋第349號、最高法院107年度台上字第70號民事判決見
    解，被告張意將已明知系爭協議約定土地供公眾通行，被告
    張意將自應受拘東。故被告張意將辯稱系爭土地並無通行地
    役權存在，不屬於私設道路，非具備公用地投權之既成道路
    云云，為無理由，自不可採。
  ㈢系爭道路於97年12月11日經彰化縣芬園鄉公所招標並於同年
    月22日決標，作為彰化縣芬圜鄉舊社村等道路改善工程，通
    行期間長達近14年之久，足見系爭土地通行使用之約定已具
    有足以對外公示之表徵，即使系爭土地雖已更易土地所有權
    人，然因系爭協議通行约定具有對外公示表徵，況被告間買
    賣契約標的物現況說明書已載明「有供公眾通行之私有之私
    有道路、依現況使用交地」，則後手所有權人即被告張意將
    自難諉為不知，而主張不受系爭協議通行約定之拘束，是系
    爭土地之後手所有權人即被告張意將仍然負有依系爭協議續
    提供土地作為通行使用之義務。準此，被告辯稱信賴不動產
    登記公示原則，為善意取得之第三人，應受信賴原則之保護
     ，並有債權相對性與物權絕對性原則之適用云云，實屬無
    據。又原告於111年1月19日告知被告二人之土地仲介楊時創
    ，系爭土地於前手已有約定系爭協議書，並傳送系爭協議書
    ，楊時創也同意轉達與被告知情。則被告張意將於111年3月
    3日辦理土地所有權移轉登記，自亦不得主張其於受讓或取
    得時，有不知悉或不可得而知系爭土地供通行之情事。
  ㈣被告張意將固主張伊並非共有關係應有部分受讓人，與原告
    亦非共有關係，故並無適用大法官會議349號解釋云云。惟 
    查，系爭土地係自原53地號土地分割而來，揆諸釋字第349
    號、最高法院48年台上1065號判決意旨，原告與被告張鳳娥
    係原53地號土地共有人，約定分割協議，僅係嗣後土地辦理
    分割登記，自屬前開大法官解釋、最高法院判決適用範圍。
    否則若共有物分割後，原先分割、分管協議即立即去除「債
    權物權化」之效力，顯不利於維持法律秩序之安定性，亦與
    大法官解釋意旨不符。退步言之，縱認鈞院認本件不符釋字
    第349號、最高法院48年上1065號判決意旨所採之「債權物
    權化說」之要件，揆諸臺灣高等法院暨所屬法院108年法律
    座談會民事類提案第1號多數說、審查意見、最高法院100年
    度台上字第463號判決意旨所採之「權利溢用說」，本件被
    告張意將已明知原告與被告張鳳娥約定系爭協議將系爭土地
    供公眾通行之用，自屬惡意受讓該物之所有權者，參照民法
    第148條第2項所揭之誠信原則，被告張意將亦仍應受被告張
    鳳娥原訂債權契約之拘束。
　㈤原告並未主張系爭土地通行權範圍係公用地役關係，提出招
    標、決標資料僅係為證明原告與被告張鳳娥間有以系爭協議
    書约定意定通行權之契約、事實存在，且前開约定因有鋪設
    水泥道路亦為被告張意將取得土地時所明知。現被告張鳳娥
    已承認系爭協議存在，縱系爭土地之水泥路面非自97年間鋪
     設，與被告於系爭土地現況點交時，可得而知其上有水泥
    路面並無關聯。
　㈥證人楊時創即被告張意將之土地仲介已證稱，「被告二人間
    系爭1328號土地買賣契約係於110年11或12月簽立，簽約前
    有帶被告張意將的道友吳宣誼到現場看，有看到東側水泥道
    路，簽約當天亦知道系爭1328號土地東側有水泥道路，且原
    告於111年1月19日有告知系爭1328號土地東側有水泥道路供
    公眾使用。」原告於1ll年1月19日傳訊訴外人吳宣誼土地現
    況，吳宣誼亦承諾同意轉達。揆諸最高法院見解，楊時創、
    吳宣誼，均為被告張意將之代理人，其所為或接受意思表示
    ，均直接向本人即被告張意將發生效力，被告張意將顯係透
    過其代理人，於110年11月至12月簽約前、111年1月19日即
    知悉原告與被告張鳳娥有意定通行權契約存在，仍簽訂土地
    買賣契约並於111年3月3日辦理移轉登記，而有釋字第349號
    「債權物權化說」、最高法院100年度台上字第463號判決意
    旨所採之「權利濫用說」之適用，被告張意將自非善意第三
    人，應受意定通行權契約拘束等語。
　㈦並聲明：確認原告對於被告所有坐落彰化縣○○鄉○○○段0000地
    號如附圖即彰化縣彰化地政事務所收件日期文號111年8月23
    日彰土測字第2059號土地複丈成果圖所示編號A、面積591.3
    1平方公尺土地有通行權存在；被告應容忍原告通行前項土
    地，且被告不得在前項土地設置障礙物或刨除水泥路面，並
    禁止被告為一切有礙原告人、車通行或其他類似行為；原告
    願供擔保，請准宣告假執行。
二、被告部分：
  ㈠被告張鳳娥：
　⒈被告張鳳娥前於110年12月4日與被告張意將簽署買賣契約，
    將系爭土地出售被告張意將，並於111年3月3日辦理移轉登
    記。故被告張鳳娥已非系爭土地所有權人。被告張鳳娥並無
    自行或令第三人以設置圍籬阻隔或其他方式阻礙原告通行系
    爭土地，對原告有權通行系爭土地亦無爭執，原告以張鳳娥
    為被告，訴請確認對系爭土地通行權存在，並無應受確認判
    決之法律上利益存在，訴請判令被告張鳳娥應容忍原告通行
    、不得妨礙等，則無權利保護必要，請判決駁回原告之訴。
　⒉至被告張鳳娥與原告前手協議分割原系爭土地（重測前為芬
    園鄉新舊社段53地號）時，係約定「該土地現有道路由取得
    所有人無條件負擔供公眾使用，東面各筆土地應負擔五米道
    路之使用權，並同意由公家機關開闢道路。」，被告張鳳娥
    自分割後，已確實提供系爭土地東側五米寬度部分由彰化縣
    芬園鄉公所鋪設混凝土，供公眾通行使用，從無妨礙通行。
　⒊被告張鳳娥於出售系爭土地時，亦確實告知楊時創與被告張
    意將系爭土地現況，如買賣契約書所附標的物現況：6有供
    公眾通行之私有道路、依現況使用交地。故被告張意將對於
    系爭土地上有供公眾通行道路存在一事，顯然明知並願接受
    現況點交。
　⒋由系爭土地地籍圖謄本、國土測繪中心圖資及Google衛星地
    圖等資料，除可見系爭土地並未臨任何公有道路外，亦明 
    顯可見土地北側及東側均有「道路」存在；且相鄰同段539 
    地號土地與道路間設有圍籬。證人楊時創或被告張意將均輕
    易得由上述圖資查知系爭土地現況；楊時創於證述時亦自承
    曾於簽約前至現場察看，有看到系爭土地東側道路。而國土
    測繪中心圖資或Google衛星地圖資料均為歷史資料，且楊時
    創既曾親至現場察看，發現土地東側現況為道路,如何會不
    知系爭土地東側現況有道路存在?如何尚須看歷史資料之空
    拍圖方能確認?土地上既有兩條道路存在，如何會認為系爭
    土地上僅有北端為「供公眾通行之私有道路」，東端卻不是
    ?如果認為土地東端為「公路」，如何竟會自行 「圍路」?
    證人楊時創證稱：標的物現況第6項僅指彰南路5段727巷道
    路、簽約時伊方經由空拍圖得知土地東邊道路現況」，明顯
    為虛偽不實證述，不足採信。又土地上之「彰南路5段727巷
    」既為「供公眾通行之私有道路」，且為系爭土地相鄰土地
    通行之必要道路，並非「被他人佔用」之問題 ，亦無法「
    溝通處理」、「排除佔有」。則買賣契約第15條第2項所約
    定：「要鑑界，現況如有被他人佔用時，賣方協助溝通處理
    ，由仲介方排除佔有」，顯然與「供公眾通行之私有道路」
    無關。證人楊時創到庭之證述多與事實不符，且自相矛盾，
    不足採信等語。
　⒌並聲明：原告之訴駁回。　　
　㈡被告張意將：
　⒈按不動產役權為物權之一種，依民法第758條第1項規定，其
    係因法律行為而取得、設定、喪失及變更者，非經登記，不
     生效力。被告張意將於111年3月3日依法取得系爭土地而登
    記為所有權人時，並不知所取得之系爭土地有通行地役關係
    存在，原所有權人亦從未告知有系爭協議書存在，故被告張
    意將信賴土地登記為不動產權利之公示制度，依法具有公信
    力，乃依法取得未設定任何負擔或其他權利之系爭土地所有
    權，當然包含使用權全部!依最高法院裁判意旨及法律規定
    以觀，原告既無設定不動產役權，取得通行權，而需供役地
    所有人容忍需役地所有人通行，則原告所主張有通行權 云
    云，並無合法權源，於法顯屬無據。
　⒉況系爭土地所在區域，係山間林地，依民法第789條第1項規 
    定，原告應選擇南向損害最少、且最近可至公路之501巷道 
    路通行，系爭土地非為原告或不特定之公眾通行所「必要」
    ，亦未符合成立公用地役關係之要件，並無存在通行地役權
    之必要。
　⒊原告並非系爭協議書之締約當事人，而訴外人林香君與被告
    張鳳娥雖形式上簽立系爭協議書，然訴外人林香君是否據此
    取得其原所有之土地與系爭土地之通行地役權?已非無疑!更
    遑論後手取得土地之原告，並不當然繼受其前手與系爭土 
    地所有人間之法律關係，土地使用人不得執該法律關係對土
    地買受人主張其有使用土地之權利!況被告張鳳娥與訴外人 
    林香君間即使有簽立系爭協議書之私法關係，惟按鄰地所有
    人間所訂之約定通行權契約，僅於當事人間發生債之效力，
    其債權債務之主體，以締結契約之當事人為準，應由各該當
    事人行使契約上之權利或負擔其義務，而被告張意將為善意
    取得不動產之第三人，應不受該協議書效力所拘束!
　⒋大法官會議349號解釋與最高法院48年台上字第1065號判例，
    均指共有關係讓與應有部分與受讓人，與本件被告張意將並
    非共有關係應有部分受讓人，原告亦未具共有關係，故並無
    適用，且被告張意將亦是善意第三人，亦無適用之餘地。
　⒌另楊時創於被告間簽訂買賣契約後，分別向芬園鄉公所、彰
    化縣政府查詢系爭道路鋪設一事，經回覆查無相關紀錄。
　⒍又附圖所示編號A部分北邊已經有接彰南路727巷，縱然原告
    主張可採，也應援用彰化縣彰化地政事務所收件日期文號11
    1年7月11日彰土測字第1675號土地複丈成果圖等語。
　⒎並聲明：原告之訴駁回；如受不利判決，願供擔保，請准宣
    告免假執行。　　　
三、兩造不爭執事項：
　㈠系爭1327地號土地（重測前為舊社段53-1地號，分割自舊社
    段53地號)，原為林香君所有，於96年6月6日以買賣為原因
    移轉登記予原告，權利範圍為全部（見卷第95、107-117頁
    ）。
　㈡系爭土地（重測前為舊社段53地號，分割自舊社段53地號）
    原為被告張鳳娥所有，於111年3月3日以買賣為原因移轉登
    記予被告張意將，權利範圍為全部（見卷第97、107-117頁
    ）。
　㈢重測前舊社段53地號（即系爭土地）之所有權人林秀鸞、林
    香君及張鳳娥於93年8月14日曾簽立系爭協議書，內容略以
    ：「立協議書人林秀鸞、林香君及張鳳娥等三人茲願分割座
    落芬園鄉舊社段53地號土地，其分割事實如下：…二、該土
    地現有道路由取得所有人無條件負擔供公眾使用，東面各筆
    土地應負擔五米道路之使用權，並同意由公家機關開闢道路
    …。」(見本院卷第29-30頁)。　
　㈣目前系爭土地現況於東側有寬度約5公尺之水泥路面供通行等
    情，經本院現場勘驗明確，及囑託彰化縣彰化地政事務所繪
    製如附圖之土地複丈成果圖（見本院卷第245-255、347-349
    頁）。
　㈤被告間關於系爭土地之買賣契約書所附標的物現況第6點：有
    供公眾通行之私有道路（見本院卷第135頁）。
　㈥被告張意將於購置系爭土地時，其代理人吳宣誼曾偕仲介楊
    時創至系爭土地察看，當時有發現如附圖所示之水泥路面系
    爭道路（見本院卷第262-263、343-346頁）。　　
四、得心證之理由：　　　　　
  ㈠按確認通行權之存在及提供土地供通行，於被通行土地之所
    有權人有法律上之利害關係，即須被通行土地之所有權人對
    通行權之標的始有處分之權能，故請求確認通行權存在及請
    求提供土地通行之訴，應以被通行土地之所有權人即就被通
    行土地有利害關係之人為被訴之對象。查原告請求欲通行之
    系爭土地，其所有權人原為被告張鳳娥，於111年3月3日以
    買賣為原因移轉登記予被告張意將等情，為兩造不爭執事項
    ㈡，並有土地登記謄本在卷可稽（見本院卷第95頁）。原告
    並因而追加張意將為本件被告，有本院收文戳章日期111年3
    月8日民事陳報暨追加狀在卷可參（見本院卷第83-84頁）。
    依原告起訴聲明係分別請求確認原告對於被告所有坐落彰化
    縣○○鄉○○○段0000地號如附圖即彰化縣彰化地政事務所收件
    日期文號111年8月23日彰土測字第2059號土地複丈成果圖所
    示編號A、面積591.31平方公尺土地有通行權存在；被告應
    容忍原告通行前項土地，且被告不得在前項土地設置障礙物
    或刨除水泥路面，並禁止被告為一切有礙原告人、車通行或
    其他類似行為，亦有民事起訴狀及111年10月19日言詞辯論
    筆錄在卷可按（見本院卷第11-19、355-357頁）。則原告就
    所有權人為被告張意將之系爭土地，起訴聲明請求確認原告
    對於被告所有系爭土地有通行權及被告應容忍原告通行系爭
    土地云云，顯屬無據，被告張鳳娥既非系爭土地之所有權人
    ，對系爭土地顯無提供予原告通行之處分權能，原告以非土
    地所有權人之張鳳娥為被告，請求確認原告就被告張鳳娥所
    有之系爭土地有通行權存在及被告張鳳娥應容忍原告通行系
    爭土地云云，顯無理由，原告此部分請求應予駁回。
　㈡次按確認法律關係之訴，非原告有即受確認判決之法律上利
    益者，不得提起之，民事訴訟法第247條第1項前段定有明文
    。此所謂即受確認判決之法律上利益，係指法律關係之存否
    不明確，原告主觀上認其在法律上之地位有不安之狀態存在
    ，且此種不安之狀態，能以確認判決將之除去者而言，若縱
    經法院判決確認，亦不能除去其不安之狀態者，即難認有受
    確認判決之法律上利益（最高法院52年台上字第1240號判例
    意旨參照）。本件原告請求確認其就被告張意將所有土地如
    複丈成果圖所示A部分有通行權，而被告張意將則否認原告
    有此通行權之存在，是原告所主張之上開通行權是否存在即
    屬不明確，而原告此法律上地位之不安狀態，能以確認判決
    將之除去，是依上開說明，應認原告提起本件確認之訴有確
    認之利益。
  ㈢複按以不動產為標的之債權行為，除法律另有規定外，僅於
    特定人間發生法律上之效力，惟倘特定當事人間以不動產為
    標的所訂立之債權契約，其目的隱含使其一方繼續占有該不
    動產，並由當事人依約交付使用，其事實為第三人明知或可
    得而知者，縱未經以登記為公示方法，不妨在具備使第三人
    知悉該狀態之公示作用，與不動產以登記為公示方法之效果
    等量齊觀時，使該債權契約對於受讓之第三人繼續存在，產
    生「債權物權化」之法律效果（最高法院109年度台上字第1
    807號判決參照）。
　⒈經查，依不爭執事項㈢所示，重測前舊社段53地號土地（即系
    爭土地）之所有權人林秀鸞、林香君及張鳳娥於93年8月14
    日曾簽立系爭協議書，內容略以：「立協議書人林秀鸞、林
    香君及張鳳娥等三人茲願分割座落芬園鄉舊社段53地號土地
    ，其分割事實如下：…二、該土地現有道路由取得所有人無
    條件負擔供公眾使用，東面各筆土地應負擔五米道路之使用
    權，並同意由公家機關開闢道路…。」等語(見本院卷第29-3
    0頁)，堪認重測前舊社段53地號之原共有人彼此間於協議分
    割時，即已協議土地現有道路由取得重測前舊社段53地號東
    面土地之所有權人，無條件供五米私設道路即附圖所示A部
    分土地予公眾通行使用。又系爭道路原即為私設道路，經芬
    園鄉公所於97年間施工鋪設水泥，供全體共有人使用迄今逾
    14年，此亦有相關竣工圖、決標公告、公開招標公告在卷可
    參（見本院卷第187-199頁），是以，系爭土地之現所有權
    人，縱係輾轉取得土地，而為系爭協議書簽署人之後手，然
    依吾人日常生活智識，私設道路通常係周圍土地所有人為利
    通行，而協議將私設道路供周遭土地所有人使用，原共有人
    之後手應可調查購買、繼受前後之土地使用情形，土地現由
    何人使用，原共有人間有無分管約定，故應可知悉或至少可
    得而知悉系爭土地之原共有人於規劃設置私有道路時，應有
    協議將該私設道路供周圍土地所有人通行之用，應受系爭協
    議書之拘束；雖被告張意將非系爭協議書之簽立人，係事後
    受讓系爭土地，仍應受上開系爭協議書之拘束，即不得違反
    將附圖所示A部分土地作為私設道路供通行之協議內容。
　⒉被告張意將雖再辯稱被告張鳳娥沒有講到系爭土地東側有五
    米道路供公眾使用乙事，並舉證人楊時創即系爭土地之仲介
    到庭證述為證（見本院卷第259-263頁），然依不爭執事項㈤
    所示，被告間買賣契約標的物現況說明書第6點已載明，系
    爭土地「有供公眾通行之私有道路」等語，且參諸被告張意
    將向張鳳娥買受系爭土地之際，原告曾以LINE傳送系爭協議
    書予楊時創，經楊時創回覆會再轉傳等語（見本院卷第201-
    202頁），並無法依證人楊時創之證述即認定被告張意將未
    知悉或無可得知系爭協議書乙事。復以附圖所示現況道路已
    占用系爭土地，而被告張意將之代理人吳宣誼與仲介楊時創
    ，曾一同至系爭土地查看，被告張意將有發現如附圖所示鋪
    設水泥路面之系爭道路，因而於買賣契約書第十五條⒉記載
    「要鑑界，現況如有被他人佔用時，賣方協助溝通處理，由
    仲介方排除佔有」等語（見本院卷第139頁）。被告張意將
    既知附圖所示A部分土地早已舖設水泥供附近共有人通行多
    年，並於系爭土地移轉登記後，由楊時創自行在系爭道路上
    搭建鐵柵欄封阻，並有照片（本院卷第47、49頁）在卷可稽
    ，堪認被告張意將向張鳳娥買受系爭土地時，就張鳳娥已同
    意A部分土地無條件供附近原共有人永久通行之事，應可得
    而知或已知悉，是被告張意將辯稱買賣契約標的物現況說明
    書第6點有關「有供公眾通行之私有道路」係指系爭土地北
    側727巷，非指系爭道路云云，即有違常理，而非可採信。
    核諸系爭協議書之目的係為使附近原共有繼續以附圖所示A
    部分土地對外通行，且經被告張鳳娥交付使用，並有長期供
    通行狀態之外觀，則依前揭說明，系爭協議書對於受讓系爭
    土地之被告張意將應繼續存在。被告張意將主張不受系爭協
    議書拘束云云，並無可採。
五、綜上所述，原告主張依系爭協議書，請求確認原告就被告張
    意將所有系爭土地如附圖所示A部分土地有通行權存在、被
    告張意將應忍受原告通行，不得設置障礙物或刨除水泥路面
    ，並禁止被告張意將為一切有礙原告人、車通行或其他類似
    行為，為有理由，均屬有據，應予准許。逾此範圍，則屬無
    據，應予駁回。又本判決主文第1項為確認訴訟之性質，並
    非給付之訴，不適於宣告假執行，是原告請求願供擔保請准
    宣告假執行，此部分即不應准許。主文第2項部分，兩造均
    陳明願供擔保請准為假執行或免為假執行之宣告，經核均無
    不合，爰各酌定相當擔保金額分別准許之。
六、本件事證已明，兩造其餘攻防方法與所舉證據，核與判決結
    果無影響，爰不另贅述，附此敘明。
七、訴訟費用負擔之依據：民事訴訟法第78條。　　　　
中　　華　　民　　國　　111 　年　　12　　月　　14　　日
                  民事第四庭    法　官　姚銘鴻
以上正本係照原本作成。
如對判決上訴，應於判決送達後20日內向本院提出上訴狀。如委
任律師提起上訴者，應一併繳納上訴審裁判費。
中　　華　　民　　國　　111 　年　　12　　月　　14　　日
                                書記官　楊美芳